【裁判字號】    99,訴,727
【裁判日期】    990928
【裁判案由】    違反毒品危害防制條例
【裁判全文】
臺灣彰化地方法院刑事判決               99年度訴字第727號
公  訴  人  臺灣彰化地方法院檢察署檢察官
被      告  乙○○
指定辯護人  黃紫芝律師
被      告  己○○
指定辯護人  陳偉展律師
被      告  戊○○
指定辯護人  薛任智律師
上列被告等因違反毒品危害防制條例等案件，經檢察官提起公訴
（99年度偵字第1595號、第2004號、第4487號），本院判決如下
：
    主    文
乙○○所犯如附表一、二、三、四、五所示之罪，各處如附表一
、二、三、四、五所示之刑。主刑部分應執行有期徒刑拾伍年陸
月，沒收部分併執行之。
己○○所犯如附表三所示之罪，各處如附表三所示之刑。主刑部
分應執行有期徒刑拾年捌月，沒收部分併執行之。
戊○○所犯如附表四所示之罪，各處如附表四所示之刑。主刑部
分應執行有期徒刑拾壹年捌月，沒收部分併執行之。
    犯罪事實
一、乙○○、己○○、戊○○均明知海洛因係毒品危害防制條例
    第2 條第2 項第1 款所規定之第一級毒品，不得非法持有、
    販賣、轉讓；乙○○、戊○○亦均明知甲基安非他命係毒品
    危害防制條例第2 條第2 項第2 款所規定之第二級毒品，不
    得非法持有、販賣，詎乙○○仍基於販賣第一級毒品海洛因
    、第二級毒品甲基安非他命以營利之犯意，於不詳時間在臺
    灣地區之某處向真實姓名年籍不詳自稱「謝依萍」之成年人
    販入購得第一級毒品海洛因、第二級毒品甲基安非他命後，
    或由乙○○單獨，或由乙○○分別與己○○共同基於販賣第
    一級毒品海洛因、與戊○○共同基於販賣第一級毒品海洛因
    、第二級毒品甲基安非他命以營利之犯意聯絡，以高於販入
    價格之價金，分別或共同販賣第一級毒品海洛因、第二級毒
    品甲基安非他命予他人，其等犯罪情形如下：
（一）乙○○基於販賣第一級毒品海洛因以營利之犯意，分別以
      其所有之門號0000000000號、0000000000 號行動電話SIM
      卡插入其所有之NOKIA 牌行動電話機具（即如附表六編號
      1 、2 所示之行動電話）為聯絡工具，於附表一所示之交
      易時間、交易地點，分別以附表一所示之交易方式、交易
      價格，販賣如附表一所示之第一級毒品海洛因予附表一所
      示之人。
（二）乙○○基於販賣第二級毒品甲基安非他命以營利之犯意，
      以其所有之門號0000000000號行動電話SIM 卡插入其所有
      之NOKIA 牌行動電話機具（即如附表六編號1 所示之行動
      電話）為聯絡工具，於附表二所示之交易時間、地點，以
      附表二所示之交易方式、交易價格，販賣如附表二所示之
      第二級毒品甲基安非他命予附表二所示之人。
（三）乙○○與己○○共同基於販賣第一級毒品海洛因以營利之
      犯意聯絡，以乙○○所有之門號0000000000號行動電話SI
      M 卡插入乙○○所有之NOKIA 牌行動電話機具（即如附表
      六編號1 所示之行動電話）為聯絡工具，於附表三所示之
      交易時間、地點，分別以附表三所示之交易方式、交易價
      格，販賣如附表三所示之第一級毒品海洛因予附表三所示
      之人。
（四）乙○○與戊○○共同基於販賣第一級毒品海洛因、第二級
      毒品甲基安非他命以營利之犯意聯絡，分別以乙○○所有
      之門號0000000000號、0000000000號行動電話SIM 卡插入
      乙○○所有之行動電話機具（即如附表六編號1 、附表八
      所示之行動電話）及將乙○○所有之0000000000號行動電
      話SIM 卡插入戊○○所有之行動電話機具（即如附表七編
      號1 所示之SIM 卡及編號2 所示之行動電話機具）為聯絡
      工具，於附表四所示之交易時間、地點，分別以附表四所
      示之交易方式、交易價格，販賣如附表四編號1 、2 所示
      之第一級毒品海洛因予王志寶及附表四編號3 所示之第二
      級毒品甲基安非他命予丁○○。
二、乙○○另基於轉讓第一級毒品海洛因之犯意，於附表五所示
    之時間、地點，將約1 次用量之第一級毒品海洛因少許（重
    量為5公克以下），無償轉讓予黃志龍施用。
三、嗣經臺灣彰化地方法院檢察署檢察官指揮司法警察實施通訊
    監察，而循線查知上情，並於99年2 月8 日為警持檢察官核
    發之拘票，在彰化縣北斗鎮○○路287 巷46號102 室拘獲乙○○，並扣得乙○○所有供本件販賣第一級毒品海洛因、第
    二級毒品甲基安非他命所用之如附表六、附表七編號1 所示
    之物、戊○○所有如附表七編號2 所示之物、乙○○販賣第
    一級毒品海洛因、第二級毒品甲基安非他命所得1 萬8300元
    及與本案無關之如附表九所示之物。
四、案經彰化縣警察局員林分局報告臺灣彰化地方法院檢察署檢
    察官偵查起訴。
    理  由
壹、證據能力部分：
一、按被告以外之人於偵查中向檢察官所為陳述，除顯有不可信
    之情況者外，得為證據，同法第159 條之1 第2 項定有明文
    。偵查中對被告以外之人（包括證人、鑑定人、告訴人、被
    害人及共同被告等）所為之偵查筆錄，或被告以外之人向檢
    察官所提之書面陳述，性質上均屬傳聞證據。惟現階段刑事
    訴訟法規定檢察官代表國家偵查犯罪、實施公訴，依法其有
    訊問被告、證人及鑑定人之權，證人、鑑定人且須具結，而
    實務運作時，檢察官偵查中向被告以外之人所取得之陳述，
    原則上均能遵守法律規定，不致違法取供，其可信度極高，
    職是，被告以外之人前於偵查中已具結而為證述，除反對該
    項供述得具有證據能力之一方，已釋明「顯有不可信之情況
    」之理由外，不宜以該證人未能於偵訊中接受他造之反對詰
    問為由，即遽指該證人於偵查中之陳述不具證據能力。本件
    證人丙○○、王志寶、邱在福、黃志龍、陳忠逸、丁○○、
    甲○於偵訊中陳述時，業經檢察官諭令具結，其證詞之憑信
    性已獲擔保，又無其他證據足認該等陳述有何顯不可信之情
    事，依前開說明，本院認證人丙○○、王志寶、邱在福、黃
    志龍、陳忠逸、丁○○、甲○上開於偵查中具結後之證言自
    應具有證據能力。
二、按被告以外之人於審判外之陳述，雖不符刑事訴訟法第159
    條之1 至第159 條之4 之規定，然經當事人於審判程序同意
    作為證據，法院審酌該言詞陳述作成時之情況，認為適當者
    ，亦得為證據；當事人、代理人或辯護人於法院調查證據時
    ，知有刑事訴訟法第159 條第1 項不得為證據之情形，而未
    於言詞辯論終結前聲明異議者，視為有前項之同意，刑事訴
    訟法第159 條之5 定有明文。經查，證人丙○○、王志寶、
    邱在福、黃志龍、陳忠逸、丁○○、甲○之警詢筆錄，雖為
    前開刑事訴訟法第159 條第1 項之傳聞證據，惟檢察官、被
    告、辯護人於本院審理中均不爭執其證據能力，復未於言詞
    辯論終結前聲明異議，而本院審酌上開陳述作成時之情況，
    並無為違法取證之瑕疵，揆諸上開規定，應認有證據能力。
三、按現行刑事訴訟法關於「鑑定」之規定，除選任自然人充當
    鑑定人外，另設有囑託機關鑑定制度。依同法第198 條、第
    208 條之規定，不論鑑定人或鑑定機關、團體，固均應由法
    院、審判長、受命法官或檢察官視具體個案之需要而為選任
    、囑託，並依第206 條之規定，提出言詞或書面報告，始符
    合同法第159 條第1 項所定得作為證據之「法律有規定」之
    情形。否則所為之鑑定，仍屬傳聞證據。然於司法警察機關
    調查中之案件，為因應實務上，或因量大、或有急迫之現實
    需求，併例行性當然有鑑定之必要者，例如毒品之種類與成
    分、尿液之毒品反應，或者槍、彈有無殺傷力等鑑定，基於
    檢察一體原則，得由該管檢察長對於轄區內之案件，以事前
    概括選任鑑定人或囑託鑑定機關、團體之方式，俾便轄區內
    之司法警察官、司法警察對於調查中之此類案件，得即時送
    請先前已選任之鑑定人或囑託之鑑定機關、團體實施鑑定，
    以求時效（法務部92年9 月1 日法檢字第0920035083號函參
    照，刊載於法務部公報第312 期）。此種由檢察機關概括選
    任鑑定人或概括囑託鑑定機關、團體，再轉知司法警察官、
    司法警察於調查犯罪時參考辦理之作為，法無明文禁止，係
    為因應現行刑事訴訟法增訂傳聞法則及其例外規定之實務運
    作而為。則經由司法警察官、司法警察依檢察官所概括選任
    之鑑定人或囑託鑑定機關、團體所為之鑑定結果，與檢察官
    選任或囑託為鑑定者，性質上並無差異，同具有證據能力。
    本件扣案如附表六編號6 、7 所示之海洛因，係由彰化縣警
    察局員林分局依上開規定送請法務部調查局鑑定，所為之書
    面鑑定報告即法務部調查局濫用藥物實驗室99年3 月16日調
    科壹字第09923005790 號鑑定書（偵字第1595號卷〈卷一〉
    第229 頁），自屬上開「法律規定」得為證據者，而有證據
    能力。
四、按依刑事訴訟法第198 條、第208 條規定，所謂鑑定乃指於
    刑事訴訟程序中為取得證據資料而由檢察官或法官指定具有
    特別知識經驗之鑑定人、學校、機關或團體，就特定之事物
    ，以其專業知識加以分析、實驗而作判斷，以為偵查或審判
    之參考。從而，不論鑑定人或鑑定機關、學校、團體，由檢
    察官或法官視具體個案之需要而選任，其所為之鑑定即具有
    證據能力，此乃同法第159 條第1 項之「除法律有規定者外
    」之傳聞法則例外規定。本件扣案如附表六編號8 所示之甲
    基安非他命係經檢察官送請憲兵司令部刑事鑑識中心鑑定，
    所為之書面鑑定報告即憲兵司令部刑事鑑識中心99年4 月20
    日憲直刑鑑字第0990000694號鑑定書（偵字第1595號卷〈卷
    二〉第59頁），依上開說明，均具有證據能力。
五、按有事實足認被告或犯罪嫌疑人有最輕本刑為3 年以上有期
    徒刑之罪嫌，並危害國家安全或社會秩序情節重大，而有相
    當理由可信其通訊內容與本案有關，且不能或難以其他方法
    蒐集或調查證據者，得發通訊監察書。前項通訊監察書，偵
    查中由檢察官依司法警察機關聲請或依職權以書面記載第11
    條之事項，並敘明理由、檢附相關文件，聲請該管法院核發
    ，通訊保障及監察法第5 條第1 項第1 款、第2 項定有明文
    。查下列經本院所引用有關被告乙○○所持用之行動電話監
    聽錄音，係經本院以99年度聲監字第7號 、99年度聲監字第
    31號、98年度聲監字第741 號、99年度聲監續字第43號核准
    在案，此有本院通訊監察書及電話附表等件在卷可稽（偵字
    第1595號卷〈卷二〉第86頁至第92頁），復有通訊監察譯文
    紀錄附卷足憑，乃係依法所為之監聽。且審酌電話監聽侵害
    被告權益之種類及輕重、對於被告訴訟上防禦不利益之程度
    、犯罪所生之危害或實害等情形，兼顧人權保障及公共利益
    之均衡維護，堪認此部分電話監聽合於比例原則，自具有證
    據能力。又按通訊監察錄音之譯文，僅屬依據監聽錄音結果
    予以翻譯之文字，固具文書證據之外觀，惟實際上仍應認監
    聽所得之錄音帶或光碟，始屬調查犯罪所得之證物；刑事訴
    訟法第165 條之1 第2 項所稱之證物，如其蒐證程式合法，
    並經合法調查，自具證據能力。因此檢察官如提出通訊監察
    錄音之譯文為其證據方法，實乃以其監聽所得之錄音帶或光
    碟，為調查犯罪所得之證物，法院本應依刑事訴訟法第165
    條之1 所列之方法調查，以判斷該錄音帶或光碟是否與通訊
    監察錄音之譯文相符。而監聽錄音製作之譯文，雖通常為偵
    查犯罪機關單方面製作，然若被告或訴訟關係人對其真實性
    並無爭執，經法院於審判期日提示譯文供當事人辨認、表示
    意見並為辯論者，程式自屬適法（最高法院95年度臺上字第
    295 號、94年度臺上字第4665號判決意旨參照）。查本案卷
    內之上開電話監聽，取證程序未見違法情事，已如前述；而
    警方依監聽錄音所製作之監聽譯文，經本院提示予檢察官、
    被告及辯護人後，迄言詞辯論終結前均無異議，則依上開說
    明，本案卷內通訊監察譯文自具證據能力。
六、扣案之如附表六、七所示之物，係以物件之存在及其呈現之
    狀態為證據資料，性質上屬物證而非供述證據，並無傳聞法
    則之適用，且該等扣案物係經員警合法執行搜索程序所扣得
    ，且與本案具有關聯性，自有證據能力。
貳、認定犯罪事實所憑之證據及理由：
一、上開犯罪事實，業據被告乙○○、戊○○、己○○於檢察官
    偵訊及本院審理時均坦承不諱，核與證人丙○○於警詢、偵
    訊及本院審理時（偵字第1595號卷〈卷一〉第39頁至第53頁
    ，本院卷第141 頁至第142 頁）、證人王志寶於警詢及偵訊
    中（偵字第1595號卷〈卷二〉第31頁至第第51頁）、證人邱
    在福於警詢及偵訊中（偵字第1595號卷〈卷二〉第19頁至第
    30頁）、證人黃志龍於警詢及偵訊中（偵字第1595號卷〈卷
    一〉第128 頁至第142 頁）、證人陳忠逸於警詢及偵訊中（
    偵字第1595號卷〈卷一〉第109 頁至第121 頁）、證人丁○○於警詢、偵訊及本院審理中（偵字第1595號卷〈卷一〉第
    196 頁至第210 頁，本院卷第142 頁反面至第143 頁反面）
    、證人甲○於警詢、偵訊及本院審理時（偵字第1595號卷〈
    卷一〉第177 頁至第195 頁，本院卷第144 頁）之證述內容
    相符，復有本院99年度聲監字第7 號、99年度聲監字第31號
    、98年度聲監字第741 號、99年度聲監續字第43號通訊監察
    書及電話附表暨通訊監察譯文附卷可稽（偵字第1595號卷〈
    卷一〉第46頁、第113 頁、第132 頁至第134 頁、第181 頁
    、第184 頁、第201 頁至第209 頁，偵字第1595號卷〈卷二
    〉第23頁至第24頁、第35頁至第38頁，並有扣案如附表六編
    號3 至5 所示之物可資佐證，足認被告乙○○、己○○、戊○○之自白均核與事實相符。
二、另被告乙○○於本院審理時雖供稱：98年12月20日是其騎機
    車載被告戊○○去和證人丁○○交易，當時其和被告戊○○
    均坐在機車上，但是其係從自己身上拿安非他命給證人丁○○，證人丁○○也是直接將現金交給其等語（本院卷第143
    頁反面），證人丁○○於本院審理亦證稱：98年12月20日是
    被告乙○○與戊○○一起到水池旁，但這次是被告乙○○拿
    安非他命給伊的，伊也是把錢交給被告乙○○等語（本院卷
    第143 頁反面）；惟參之被告戊○○偵訊中供稱：其當天有
    在芙朝國小旁邊的水池旁拿東西給丁○○，且其也知道是拿
    毒品等語（偵字第1595號卷〈卷二〉第6 頁），是被告戊○○與被告乙○○顯係基於販賣第二級甲基安非他命之犯意聯
    絡而為附表四編號3 所示之犯行。
三、又被告乙○○於偵訊中雖供稱：98年12月20日這次證人丁○○是買了7 、800 元的安非他命云云（偵字第1595號卷〈卷
    二〉第11頁），惟被告乙○○於本院審理時供稱：其在98年
    12月20日是給證人丁○○7 、800 元份量之安非他命，但證
    人丁○○只有交給其500 元之現金等語（本院卷第143 頁反
    面、第151 頁反面），本院審酌98年12月20日被告乙○○持
    用之0000000000號行動電話與證人丁○○持用之0000000000
    號行動電話之通話內容提及「B （即證人丁○○，下同）：
    還有你昨天說要那個。A （即被告乙○○，下同）：喔，這
    樣子喔。B ：嘿阿。A ：差不多1 個半而已，對嗎？你不是
    說半個分成4 個。B ：對啊。」等語，有通訊監察譯文1 份
    在卷可稽（偵字第1595號卷〈卷一〉第208 頁），而該通話
    語意，確與證人丁○○於本院審理中證稱：半個分成4 個，
    是指半錢分成4 份，每份約500 元等語（本院卷第143 頁）
    內容相符，爰認定附表四編號3 所示犯行之交易價格應為50
    0 元。
四、又參以近年來毒品之濫用，危害國民健康與社會安定日益嚴
    重，治安機關對於販賣或施用毒品之犯罪行為，無不嚴加查
    緝，各傳播媒體對於政府大力掃毒之決心亦再三報導，已使
    毒品不易取得且物稀價昂，苟被告於買賣之過程中無利可圖
    ，縱屬至愚，亦無甘冒被取締移送法辦判處重刑之危險而平
    白從事海洛因、甲基安非他命買賣之理，而有從中賺取買賣
    價差牟利之意圖及事實，應屬合理認定；又販賣海洛因、甲
    基安非他命係違法行為，非可公然為之，而海洛因、甲基安
    非他命亦無公定價格，係可任意分裝增減分量，且每次買賣
    之價格、數量，亦隨時依雙方之關係深淺、資力、需求量、
    貨物品質、對行情之認知、來源是否充裕、查緝是否嚴緊、
    購買者被查獲時供述購買對象之可能風險之評估等因素，而
    異其標準，機動調整，非可一概論之。從而販賣之利得，實
    難察得其交易實情，然販賣者從價差或量差中牟利，方式雖
    異，惟其販賣行為在意圖營利則屬同一。況販賣毒品之所謂
    販賣行為，係行為人基於營利之目的，而販入或賣出毒品而
    言。販賣毒品者，其主觀上須有營利之意圖，且客觀上有販
    賣（即販入或賣出）之行為，即足構成，至於實際上是否已
    經獲利，則非所問。本案被告3 人先後於附表一至四所示之
    時間，以附表一至四所示之價格，販賣海洛因、甲基安非他
    命予附表一至四所示之人，且被告乙○○本院審理中自承係
    從附表一至四所示犯行中獲取利差等語（本院卷第148 頁反
    面），顯見被告3 人意圖營利而販賣海洛因、甲基安非他命
    之犯意，應堪認定。
五、綜上，本案事證已臻明確，被告3 人之犯行均堪認定，應予
    依法論科。
六、論罪科刑部分：
（一）按海洛因、甲基安非他命分為毒品危害防制條例第2 條第
      2 項第1 款、第2 款所定之第一級毒品及第二級毒品，均
      不得非法販賣、轉讓。次按轉讓毒品達一定數量者，加重
      其刑至二分之一，其標準由行政院定之；又轉讓第一級毒
      品達淨重5 公克以上者，加重其刑至2 分之1 ，毒品危害
      防制條例第8 條第6 項及轉讓持有毒品加重其刑之數量標
      準第2 條第1 項第1 款規定甚明。經查，依本案卷證資料
      ，尚無證據足資證明被告乙○○如附表五所示轉讓第一級
      毒品海洛因予證人黃志龍之數量為何，被告乙○○則供稱
      該次轉讓依之數量僅供1 次施用，衡諸一般施用海洛因之
      人之施用劑量，施用1次之數量當不致達淨重5公克，是本
      件既無證據可資證明被告乙○○轉讓海洛因達淨重5 公克
      ，自不得依毒品危害防制條例第8條第6項規定，加重其刑
      。
（二）次按刑事上販賣罪之完成，與民事上買賣契約之成立，二
      者之概念尚有不同。在民事上，買賣雙方就買賣標的物與
      價金等買賣要件之意思表示一致，其買賣契約固已成立。
      然刑事上之販賣行為，則須以營利為目的，將標的物販入
      或賣出，有一於此，其犯罪行為始為完成，苟行為人尚未
      將標的物販入或賣出，即難謂其販賣行為已屬完成。而所
      謂賣出，自應以標的物已否交付為斷，苟標的物已交付，
      縱買賣價金尚未給付，仍應論以販賣既遂罪；反之，如標
      的物尚未交付，縱行為人已收受價金，仍難謂其販賣行為
      已屬完成（參照最高法院88年度臺上字第3760號判決意旨
      ）。復按毒品危害防制條例第4 條所規定之販賣毒品罪，
      雖不以販入之後復行賣出為要件，祇要以營利為目的，將
      毒品販入或賣出，有一於此，其犯罪即為完成。惟其行為
      態樣，可分為販入、賣出、販入後復行賣出等3 種情形。
      其中販入或賣出，有一於此，其犯罪固屬完成；但在販入
      後復行賣出之場合，行為人意圖營利而販入毒品後，至首
      次賣出，乃2 個舉動之接續實行，仍祇成立1 個販賣既遂
      罪。然而，其後之販賣行為（即第2 次以後之賣出），倘
      成立連續犯（或數罪）時則屬另1 次行為，應視其販賣既
      遂或未遂予以評價，如第2 次以後之賣出行為著手後尚未
      完成，仍有未遂犯之適用，不能因原始之販入行為已經既
      遂，即認為第2 次以後之賣出未遂行為，亦屬既遂；更不
      能將第2 次以後之各次賣出行為，重復併入原始之販入行
      為合併為1 次之評價，反覆論以1 個販賣既遂罪（最高法
      院96年台上字第3551號判決意旨參見）。是核被告乙○○
      所為，就附表一、附表三、附表四編號1 、2 所示部分，
      均係犯毒品危害防制條例第4 條第1 項之販賣第一級毒品
      罪；就附表二、附表四編號3 所示部分，均係犯毒品危害
      防制條例第4 條第2 項之販賣第二級毒品罪；就附表五所
      示部分，係犯毒品危害防制條例第8 條第1 項之轉讓第一
      級毒品罪。被告乙○○販賣第一級毒品海洛因、販賣第二
      級毒品甲基安非他命、轉讓第一級毒品海洛因前非法持有
      第一級毒品海洛因、第二級毒品甲基安非他命之低度行為
      ，應分別為販賣第一級毒品海洛因、販賣第二級毒品甲基
      安非他命、轉讓第一級毒品海洛因之高度行為所吸收，不
      另論罪。
（三）核被告己○○所為如附表三所示犯行，均係犯毒品危害防
      制條例第4 條第1 項之販賣第一級毒品罪。被告己○○因
      販賣第一級毒品海洛因前非法持有第一級毒品海洛因之低
      度行為，為販賣第一級毒品之高度行為所吸收，均不另論
      罪。
（四）核被告戊○○所為，就附表四編號1 、2 所示部分，均係
      犯毒品危害防制條例第4 條第1 項之販賣第一級毒品罪；
      就附表四編號3 所示部分，係犯毒品危害防制條例第4 條
      第2 項之販賣第二級毒品罪。被告戊○○販賣第一級毒品
      海洛因、販賣第二級毒品甲基安非他命前非法持有第一級
      毒品海洛因、第二級毒品甲基安非他命之低度行為，應分
      別為販賣第一級毒品海洛因、販賣第二級毒品甲基安非他
      命之高度行為所吸收，不另論罪。
（五）被告乙○○就附表一至五所示部分，被告己○○就附表三
      所示部分，被告戊○○就附表四所示部分，犯意各別，行
      為互殊，應予分論併罰。被告乙○○、己○○2 人就如附
      表三所示之販賣第一級毒品罪部分，基於販賣營利之犯意
      聯絡及行為分擔，均為共同正犯。被告乙○○、戊○○就
      附表四編號1 、2 所示之販賣第一級毒品罪及附表四編號
      3 所示之販賣第二級毒品罪部分，基於販賣營利之犯意聯
      絡及行為分擔，均為共同正犯。
（六）又查被告乙○○就如附表一至附表五所示犯罪，被告己○○就附表三所示犯罪，被告戊○○就附表四所示犯罪，在
      偵查及審判中均自白其犯罪，有檢察官訊問筆錄及本院審
      理筆錄在卷可憑（偵字第1595號卷〈卷一〉第10頁至第14
      頁、第23頁至第27頁第31頁至第34頁、第232 頁至第234
      頁，偵字第1595號卷〈卷二〉第4 頁至第12頁、第53頁至
      第55頁、第64頁至第74頁，本院卷第148 頁至第151 頁反
      面），符合毒品危害防制條例第17條第2 項之規定，自應
      依同條例第17條第2 項規定就被告乙○○所犯如附表一至
      五所示之罪，就被告己○○所犯如附表三所示之罪，被告
      戊○○所犯如附表四所示之罪，減輕其刑。末查販賣第一
      級毒品罪之法定刑，依毒品危害防制條例第4 條第1 項為
      「死刑或無期徒刑；處無期徒刑者，得併科2 千萬元以下
      罰金。」。然同為販賣第一級毒品之人，其原因動機不一
      ，犯罪情節未必盡同，或有大盤毒梟者，亦有中、小盤之
      分，甚或僅止於吸毒者友儕間為求互通有無之有償轉讓者
      亦有之，其販賣行為所造成危害社會之程度自屬有異，法
      律科處此類犯罪，所設之法定最低本刑卻相同，不可謂不
      重。於此情形，倘依其情狀處以較輕之徒刑，即足以懲儆
      ，並可達防衛社會之目的者，自非不可依客觀之犯行與主
      觀之惡性二者加以考量其情狀，是否有可憫恕之處，而適
      用刑法第59條之規定酌量減輕其刑，期使個案裁判之量刑
      ，能斟酌至當，符合比例原則。本件被告乙○○、己○○
      、戊○○3 人無視國家對於杜絕毒品危害之禁令而販賣第
      一級毒品，行為固屬不當，應予非難，然被告乙○○、己○○、戊○○3 人僅因一時貪念，致罹重典，相對於長期
      大量販賣毒品予不認識對象之毒品販賣者而言，其對社會
      治安及國民健康之危害顯然較小，從被告3 人犯案情節觀
      之，倘仍遽處以減輕後之法定最輕本刑，猶失之過苛，顯
      有情輕法重之情形，且難謂符合罪刑相當性及比例原則，
      更無從與大量毒品販賣者之惡行有所區隔，是其等犯罪情
      狀相較於法定之重刑，在客觀上足以引起一般人之同情，
      情節尚堪憫恕，爰依刑法第59 條 之規定，對被告乙○○
      、己○○、戊○○所犯各次販賣第一級毒品之犯行，均為
      酌量減輕其刑，並就被告乙○○、己○○、戊○○販賣第
      一級毒品部分均遞減之。
（六）爰審酌被告3 人無視於國家對於杜絕毒品犯罪之禁令及毒
      品對於自身健康之戕害，分別販賣、轉讓第一級毒品海洛
      因及販賣第二級毒品甲基安非他命，足以使人施用後，導
      致精神障礙與性格異常，甚至造成人民生命健康受損之危
      險以及成癮性，嚴重戕害國人身體健康，且危害社會安全
      ，行為殊不可取，暨審酌被告3 人犯罪之動機、目的、手
      段、犯後態度等一切情狀，分別量處如主文所示之刑，並
      定其應執行之刑，以示懲儆。
七、從刑沒收部分：
（一）按販賣毒品所得之對價，不問其中何部分屬於成本，何部
      分屬於犯罪所得之財物，應均予沒收（最高法院65年度第
      5 次刑庭庭推總會議決議參照）。又按毒品危害防制條例
      第19條第1 項規定，犯同條例第4 條之罪者，其供犯罪所
      用或因犯罪所得之財物，均沒收之，如全部或一部不能沒
      收時，追徵其價額或以其財產抵償之。該規定所稱「追徵
      其價額」者，係指所沒收之物為金錢以外之其他財物而無
      法沒收時，應追徵其價額，使其繳納與原物相當之價額。
      如所得財物為金錢而無法沒收時，始應「以其財產抵償之
      」（最高法院93年度臺上字第4584號及95年度臺上字第30
      號判決要旨參照）。另沒收含有保安處分之性質，在剝奪
      犯罪者因犯罪而取得之財產上利益，以遏止犯罪，與罰金
      屬刑罰之性質有別。而毒品危害防制條例第19條第1 項乃
      刑法第38條第1 項第2 、3 款沒收之特別規定。於共同正
      犯，因其犯罪所得係合併計算，且於全部或一部不能沒收
      時以其財產抵償之，為避免執行時發生重複沒收、抵償之
      情形，故各共同正犯之間係採連帶沒收主義，於裁判時僅
      諭知連帶沒收，不得就全體共同正犯之總所得，對各該共
      同正犯分別重複諭知沒收（最高法院95年度臺上字第3883
      號及95年度臺上字第6482號刑事判決意旨參照）。
   1、查被告乙○○所犯如附表一至二（除附表一編號11外）所
      示販賣第一、二級毒品之犯行，各次犯行所得分別如附表
      一至二所示；又被告乙○○、己○○、戊○○分別所犯如
      附表三、四所示販賣第一、二級毒品之犯行，各次販毒所
      得分別如附表三、四所示，而扣案之現金3 萬9800元，其
      中1 萬8300元係被告乙○○所有因上開販賣第一、二級毒
      品之犯行所得等情，業據被告乙○○供明在卷（本院卷第
      145 頁反面），爰依前揭規定，分別附表一至四（除附表
      一編號14外）各項主文下諭知沒收；並於附表三、四各項
      主文下，依共犯責任共同原則，諭知被告彼此間就各該次
      共同販賣第一級、第二級毒品犯罪之所得連帶沒收。而上
      開現金共1 萬8300元均經扣案，自無不能沒收而有以財產
      抵償、追徵價格之問題。另扣案之現金2 萬1500元，本院
      查無其他積極證據足以證明該2 萬1500元亦屬被告等人本
      案犯罪所得，爰不予諭知沒收，附此敘明。
   2、另被告乙○○所犯如附表一編號11所示販賣第一級毒品所
      得之財物價值500 元之金幣1 枚，雖未扣案，然無證據顯
      示其已滅失，爰仍依上開規定宣告沒收，如全部或一部不
      能沒收時，追徵其價額。
   3、又扣案如附表六編號1 至5 所示之物，為被告乙○○所有
      之物；而扣案如附表七所示之物，分別係被告乙○○、戊○○所有之物，且為被告乙○○為如附表一至四、被告戊○○所為如附表四所示販賣第一級毒品海洛因、販賣第二
      級毒品甲基安非他命所用之物，此據被告乙○○、戊○○
      分別供承在卷（本院卷第148 頁至第151 頁反面），均應
      依毒品危害防制條例第19條第1 項之規定宣告沒收。
   4、被告乙○○所有如附表八所示之物，係供如附表四編號2
      所示犯行之用，雖未扣案，仍應依毒品危害防制條例第19
      條第1 項規定宣告沒收，並附隨於被告乙○○、戊○○該
      罪科刑項下宣告連帶沒收之，且如全部或一部不能沒收，
      應連帶追徵其價額。
   5、另扣案如附表九編號1 至6 所示之物，均為被告乙○○所
      有之物；而扣案如附表九編號7 、8 所示之物，均為被告
      己○○所有之物，業據被告乙○○、己○○供述在卷；然
      被告乙○○、己○○否認係供本案所用之物，且亦查無其
      他積極證據足認該等物品確與本案有涉，是亦不另為沒收
      之諭知，附此說明。
（二）再按沒收為從刑之一種，依主從不可分原則，應附隨於主
      刑而同時宣告之，除有罪、免刑等判決，於裁判時併宣告
      外，如諭知無罪之判決，既無主刑，從刑亦無所附麗，故
      案內之違禁物，應另依刑法第40條但書，由檢察官聲請單
      獨宣告沒收（最高法院78年台非字第72號判例、89年度台
      上字第851 號判決、92年度台上字第1472號判決意旨參照
      ）。查扣案如附表六編號6 所示之白色粉末8 包（驗餘淨
      重17.44 公克）、如附表六編號7 所示之白色粉末1 包（
      驗餘淨重0.15公克），經送請法務部調查局鑑定結果，認
      均含第一級毒品海洛因；扣案如附表六編號8 所示之白色
      晶體14包（驗餘淨重77.07 公克），經送請內政部警政署
      刑事警察局鑑定結果，認均含甲基安非他命等情，有法務
      部調查局濫用藥物實驗室99年3 月16日調科壹字第099230
      05790 號鑑定書（偵字第1595號卷〈卷一〉第229 頁）及
      內政部警政署刑事警察局99年5 月14日刑鑑字第09900565
      52號鑑定書（偵字第1595號卷〈卷二〉第93頁）各1 份在
      卷足憑，被告乙○○雖坦承均係其所有之物，惟供稱係於
      99 年2月8 日遭查獲前3 、4 天向自稱「謝依萍」之成年
      人所購買的等語（本院卷第145 頁），而觀諸公訴意旨所
      指被告乙○○本案最後一次販賣第一級海洛因、第二級毒
      品甲基安非他命之時間分別為99年1 月22日下午1 時許、
      98年12月26日下午3 時許，則上開扣押物顯無證據證明與
      被告本案販賣毒品犯行有關，本院自無從就上開扣案物品
      附隨於上開犯罪主刑項下而併予宣告沒收銷燬或併為沒收
      之從刑諭知，附此說明。
據上論斷，應依刑事訴訟法第299 條第1 項前段，毒品危害防制
條例第4 第1 項、第2 項、第8 條第1 項、第17條第2 項、第19
條第1 項，刑法第11條前段、第28條、第59條、第51條第5 款、
第9款，判決如主文。
本案經檢察官戴連宏到庭執行職務。
中    華    民    國    99    年    9     月    28    日
                  刑事第二庭    審判長法  官  石馨文
                                      法  官  郭玄義
                                      法  官  江彥儀
以上正本證明與原本無異。
如不服本判決應於收受判決後10日內向本院提出上訴書狀，並應
敘述具體理由；其未敘述上訴理由者，應於上訴期間屆滿後20日
內向本院補提理由書（均須按他造當事人之人數附繕本）「切勿
逕送上級法院」。
中    華    民    國    99    年    9    月    28    日
                                       書記官  黃明慧
附錄本案論罪科刑法條全文：
毒品危害防制條例第4條第1項、第2項
製造、運輸、販賣第一級毒品者，處死刑或無期徒刑；處無期徒
刑者，得併科新臺幣 2 千萬元以下罰金。
製造、運輸、販賣第二級毒品者，處無期徒刑或 7 年以上有期
徒刑，得併科新臺幣 1 千萬元以下罰金。
毒品危害防制條例第8條第1項
轉讓第一級毒品者，處 1 年以上 7 年以下有期徒刑，得併科新
臺幣 1 百萬元以下罰金。
附表一：被告乙○○販賣第一級毒品海洛因部分：
┌─┬───┬─────┬─────┬─────────┬────┬─────────┐
│編│購毒者│交易時間  │ 交易地點 │  交易方式        │交易價格│ 主     文        │
│號│      │          │          │                  │(新臺幣)│                  │
│  │      │          │          │                  │        │                  │
├─┼───┼─────┼─────┼─────────┼────┼─────────┤
│1 │丙○○│98年12月18│彰化縣埤頭│由丙○○以其所使用│1000元  │乙○○販賣第一級毒│
│  │      │日15時13分│鄉芙朝村芙│之0000000000號行動│（起訴書│品，處有期徒刑拾年│
│︿│      │後某時（起│朝公園水池│電話，與乙○○持用│誤載為50│貳月。扣案之如附表│
│起│      │訴書誤載為│旁        │之0000000000號行動│0元）   │六編號1 及編號3 至│
│訴│      │98年12月中│          │電話聯絡，於約定購│        │5 所示之物，均沒收│
│書│      │旬某日）  │          │買海洛因之時、地及│        │；扣案之販賣第一級│
│附│      │          │          │交易價格後，丙○○│        │毒品所得財物新臺幣│
│表│      │          │          │隨即前往左列地點交│        │壹仟元沒收之。    │
│一│      │          │          │付現金1000元予張惠│        │                  │
│編│      │          │          │琴，乙○○並當場將│        │                  │
│號│      │          │          │500 元份量之海洛因│        │                  │
│ 1│      │          │          │2 包交付予丙○○。│        │                  │
│﹀│      │          │          │                  │        │                  │
│  │      │          │          │                  │        │                  │
│  │      │          │          │                  │        │                  │
├─┼───┼─────┼─────┼─────────┼────┼─────────┤
│2 │王志寶│98年12月17│雲林縣國道│王志寶與邱在福欲合│500元   │乙○○販賣第一級毒│
│  │      │日下午 3時│一號西螺休│資購買海洛因，遂由│        │品，處有期徒刑拾年│
│︿│      │後某時    │息站內    │王志寶以其所使用之│        │貳月。扣案之如附表│
│起│      │          │          │0000000000號行動電│        │六編號1 及編號3 至│
│訴│      │          │          │話，與乙○○持用之│        │5 所示之物，均沒收│
│書│      │          │          │0000000000號行動電│        │；扣案之販賣第一級│
│附│      │          │          │話聯絡，於約定購買│        │毒品所得財物新臺幣│
│表│      │          │          │海洛因之時、地及交│        │伍佰元沒收之。    │
│一│      │          │          │易價格後，王志寶隨│        │                  │
│編│      │          │          │即駕車搭載邱在福前│        │                  │
│號│      │          │          │往左列地點，並由王│        │                  │
│ 2│      │          │          │志寶出面交付現金50│        │                  │
│﹀│      │          │          │0 元予乙○○，張惠│        │                  │
│  │      │          │          │琴並當場將500 元份│        │                  │
│  │      │          │          │量之海洛因1 包交付│        │                  │
│  │      │          │          │予王志寶。        │        │                  │
├─┼───┼─────┼─────┼─────────┼────┼─────────┤
│3 │王志寶│98年12月18│彰化縣田尾│王志寶與邱在福集資│500元   │乙○○販賣第一級毒│
│  │      │日下午 6時│鄉○○路之│欲購買海洛因，遂由│        │品，處有期徒刑拾年│
│︿│      │21分後某時│某加油站  │王志寶以其所使用之│        │貳月。扣案之如附表│
│起│      │          │          │0000000000號行動電│        │六編號1 及編號3 至│
│訴│      │          │          │話，與乙○○持用之│        │5 所示之物，均沒收│
│書│      │          │          │0000000000號行動電│        │；扣案之販賣第一級│
│附│      │          │          │話聯絡，於約定購買│        │毒品所得財物新臺幣│
│表│      │          │          │海洛因之時、地及交│        │伍佰元沒收之。    │
│一│      │          │          │易價格後，王志寶隨│        │                  │
│編│      │          │          │即駕車搭載邱在福前│        │                  │
│號│      │          │          │往左列地點，並由王│        │                  │
│ 3│      │          │          │志寶出面交付現金50│        │                  │
│﹀│      │          │          │0 元予乙○○，張惠│        │                  │
│  │      │          │          │琴並當場將500 元份│        │                  │
│  │      │          │          │量之海洛因1 包交付│        │                  │
│  │      │          │          │予王志寶。        │        │                  │
│  │      │          │          │                  │        │                  │
├─┼───┼─────┼─────┼─────────┼────┼─────────┤
│4 │王志寶│98年12月21│王志寶位於│王志寶與邱在福集資│500元   │乙○○販賣第一級毒│
│  │      │日下午 7時│彰化縣埤頭│欲購買海洛因，遂由│        │品，處有期徒刑拾年│
│︿│      │後某時    │鄉和豐村福│由王志寶以其所使用│        │貳月。扣案之如附表│
│起│      │          │德路63巷7 │之0000000000號行動│        │六編號1 及編號3 至│
│訴│      │          │號之住處  │電話，與乙○○持用│        │5 所示之物，均沒收│
│書│      │          │          │之0000000000號行動│        │；扣案之販賣第一級│
│附│      │          │          │電話聯絡，於約定購│        │毒品所得財物新臺幣│
│表│      │          │          │買海洛因之時、地及│        │伍佰元沒收之。    │
│一│      │          │          │交易價格後，乙○○│        │                  │
│編│      │          │          │隨即前往左列地點將│        │                  │
│號│      │          │          │500 元份量之海洛因│        │                  │
│ 5│      │          │          │1 包交付予王志寶，│        │                  │
│﹀│      │          │          │並當場向王志寶收取│        │                  │
│  │      │          │          │500元現金。       │        │                  │
│  │      │          │          │                  │        │                  │
├─┼───┼─────┼─────┼─────────┼────┼─────────┤
│5 │王志寶│98年12月21│彰化縣埤頭│由王志寶以其所使用│1000 元 │乙○○販賣第一級毒│
│  │      │日下午 8時│鄉和豐村福│之0000000000號行動│        │品，處有期徒刑拾年│
│︿│      │30分後某時│德路63巷與│電話，與乙○○持用│        │貳月。扣案之如附表│
│起│      │          │斗苑路口  │之0000000000號行動│        │六編號1 及編號3 至│
│訴│      │          │          │電話聯絡，於約定購│        │5 所示之物，均沒收│
│書│      │          │          │買海洛因之時、地及│        │；扣案之販賣第一級│
│附│      │          │          │交易價格後，王志寶│        │毒品所得財物新臺幣│
│表│      │          │          │隨即前往左列地點將│        │壹仟元沒收之。    │
│一│      │          │          │1000元現金交付予張│        │                  │
│編│      │          │          │惠琴，乙○○並當場│        │                  │
│號│      │          │          │將1000元份量之海洛│        │                  │
│ 6│      │          │          │因1 包交付予王志寶│        │                  │
│﹀│      │          │          │。（起訴書贅載王志│        │                  │
│  │      │          │          │寶使用000000000 號│        │                  │
│  │      │          │          │電話）            │        │                  │
│  │      │          │          │                  │        │                  │
├─┼───┼─────┼─────┼─────────┼────┼─────────┤
│6 │王志寶│98年12月22│彰化縣田尾│王志寶與邱在福集資│500元   │乙○○販賣第一級毒│
│  │      │日下午 7時│鄉○○路之│欲購買海洛因，遂由│        │品，處有期徒刑拾年│
│︿│      │後某時    │某加油站內│王志寶以其所使用之│        │貳月。扣案之如附表│
│起│      │          │          │0000000000號行動電│        │六編號1 及編號3 至│
│訴│      │          │          │話，與乙○○持用之│        │5 所示之物，均沒收│
│書│      │          │          │0000000000號行動電│        │；扣案之販賣第一級│
│附│      │          │          │話聯絡，於約定購買│        │毒品所得財物新臺幣│
│表│      │          │          │海洛因之時、地及交│        │伍佰元沒收之。    │
│一│      │          │          │易價格後，王志寶及│        │                  │
│編│      │          │          │邱在福隨即前往左列│        │                  │
│號│      │          │          │地點，並由王志寶出│        │                  │
│ 7│      │          │          │面將500 元現金交付│        │                  │
│﹀│      │          │          │予乙○○，乙○○並│        │                  │
│  │      │          │          │當場將500 元份量之│        │                  │
│  │      │          │          │海洛因1 包交付予王│        │                  │
│  │      │          │          │志寶。            │        │                  │
│  │      │          │          │                  │        │                  │
├─┼───┼─────┼─────┼─────────┼────┼─────────┤
│7 │黃志龍│98年12月25│彰化縣埤頭│由黃志龍以其所使用│500元   │乙○○販賣第一級毒│
│  │      │日中午12時│鄉芙朝國小│之000000000 號電話│        │品，處有期徒刑拾年│
│︿│      │30分後某時│附近      │，與乙○○持用之09│        │貳月。扣案之如附表│
│起│      │          │          │00000000號行動電話│        │六編號1 及編號3 至│
│訴│      │          │          │聯絡，於約定購買海│        │5 所示之物，均沒收│
│書│      │          │          │洛因之時、地及交易│        │；扣案之販賣第一級│
│附│      │          │          │價格後，黃志龍隨即│        │毒品所得財物新臺幣│
│表│      │          │          │前往左列地點將500 │        │伍佰元沒收之。    │
│一│      │          │          │元現金交付予乙○○│        │                  │
│編│      │          │          │，乙○○並當場將50│        │                  │
│號│      │          │          │0 元份量之海洛因1 │        │                  │
│ 8│      │          │          │包交付予黃志龍。  │        │                  │
│﹀│      │          │          │                  │        │                  │
│  │      │          │          │                  │        │                  │
├─┼───┼─────┼─────┼─────────┼────┼─────────┤
│8 │黃志龍│98年12月25│彰化縣北斗│黃志龍與年籍不詳之│500元   │乙○○販賣第一級毒│
│  │      │日下午 7時│鎮○○路附│友人合資欲購買海洛│        │品，處有期徒刑拾年│
│︿│      │後某時    │近        │因，由黃志龍以其所│        │貳月。扣案之如附表│
│起│      │          │          │使用之000000000 號│        │六編號1 及編號3 至│
│訴│      │          │          │電話，與乙○○持用│        │5 所示之物，均沒收│
│書│      │          │          │之0000000000號行動│        │；扣案之販賣第一級│
│附│      │          │          │電話聯絡，於約定購│        │毒品所得財物新臺幣│
│表│      │          │          │買海洛因之時、地及│        │伍佰元沒收之。    │
│一│      │          │          │交易價格後，黃志龍│        │                  │
│編│      │          │          │隨即前往左列地點將│        │                  │
│號│      │          │          │500 元現金交付予張│        │                  │
│ 9│      │          │          │惠琴，乙○○並當場│        │                  │
│﹀│      │          │          │將500 元份量之海洛│        │                  │
│  │      │          │          │因1 包交付予黃志龍│        │                  │
│  │      │          │          │。                │        │                  │
│  │      │          │          │                  │        │                  │
├─┼───┼─────┼─────┼─────────┼────┼─────────┤
│9 │王志寶│98年12月26│彰化縣埤頭│由王志寶以其所使用│500元   │乙○○販賣第一級毒│
│  │      │日中午12時│鄉和豐村福│之0000000000號行動│        │品，處有期徒刑拾年│
│︿│      │後某時    │德路63巷與│電話，與乙○○持用│        │貳月。扣案之如附表│
│起│      │          │斗苑路口  │之0000000000號行動│        │六編號1 及編號3 至│
│訴│      │          │          │電話聯絡，於約定購│        │5 所示之物，均沒收│
│書│      │          │          │買海洛因之時、地及│        │；扣案之販賣第一級│
│附│      │          │          │交易價格後，王志寶│        │毒品所得財物新臺幣│
│表│      │          │          │隨即前往左列地點將│        │伍佰元沒收之。    │
│一│      │          │          │500 元現金交付予張│        │                  │
│編│      │          │          │惠琴，乙○○並當場│        │                  │
│號│      │          │          │將500 元份量之海洛│        │                  │
│10│      │          │          │因1 包交付予王志寶│        │                  │
│﹀│      │          │          │。                │        │                  │
│  │      │          │          │                  │        │                  │
│  │      │          │          │                  │        │                  │
├─┼───┼─────┼─────┼─────────┼────┼─────────┤
│10│丙○○│98年12月26│位於彰化縣│由丙○○以其所使用│800元   │乙○○販賣第一級毒│
│  │      │日下午 1時│埔心鄉之行│之0000000000號行動│        │品，處有期徒刑拾年│
│︿│      │後某時    │政院衛生署│電話，與乙○○持用│        │貳月。扣案之如附表│
│起│      │          │立彰化醫院│之0000000000號行動│        │六編號1 及編號3 至│
│訴│      │          │內        │電話聯絡，於約定購│        │5 所示之物，均沒收│
│書│      │          │          │買海洛因之時、地及│        │；扣案之販賣第一級│
│附│      │          │          │交易價格後，丙○○│        │毒品所得財物新臺幣│
│表│      │          │          │隨即前往左列地點交│        │捌佰元沒收之。    │
│一│      │          │          │付現金800 元予張惠│        │                  │
│編│      │          │          │琴，乙○○並當場將│        │                  │
│號│      │          │          │800 元份量之海洛因│        │                  │
│11│      │          │          │1 包交付予丙○○。│        │                  │
│﹀│      │          │          │                  │        │                  │
│  │      │          │          │                  │        │                  │
├─┼───┼─────┼─────┼─────────┼────┼─────────┤
│11│黃志龍│98年12月30│彰化縣埤頭│由黃志龍以其所使用│價值 500│乙○○販賣第一級毒│
│  │      │日下午 4時│鄉芙朝國小│之000000000 號電話│元之金幣│品，處有期徒刑拾年│
│︿│      │15分後某時│附近      │，與乙○○持用之09│1 枚    │貳月。扣案之如附表│
│起│      │          │          │00000000號行動電話│        │六編號1 及編號3 至│
│訴│      │          │          │聯絡，於約定購買海│        │5 所示之物，均沒收│
│書│      │          │          │洛因之時、地及交易│        │；未扣案之販賣第一│
│附│      │          │          │價格後，黃志龍隨即│        │級毒品所得財物價值│
│表│      │          │          │前往左列地點將價值│        │新臺幣伍佰元之金幣│
│一│      │          │          │500 元之金幣1 枚交│        │壹枚沒收之，如全部│
│編│      │          │          │付予乙○○，乙○○│        │或一部不能沒收時，│
│號│      │          │          │並當場將500 元份量│        │追徵其價額。      │
│13│      │          │          │之海洛因1 包交付予│        │                  │
│﹀│      │          │          │黃志龍。          │        │                  │
│  │      │          │          │                  │        │                  │
├─┼───┼─────┼─────┼─────────┼────┼─────────┤
│12│王志寶│99年1月7日│彰化縣埤頭│由王志寶以其所使用│500元   │乙○○販賣第一級毒│
│  │      │下午11時40│鄉和豐村福│之0000000000號行動│        │品，處有期徒刑拾年│
│︿│      │分後某時  │德路63巷與│電話，與乙○○持用│        │貳月。扣案之如附表│
│起│      │          │斗苑路口  │之0000000000號行動│        │六編號1 及編號3 至│
│訴│      │          │          │電話聯絡，於約定購│        │5 所示之物，均沒收│
│書│      │          │          │買海洛因之時、地及│        │；扣案之販賣第一級│
│附│      │          │          │交易價格後，王志寶│        │毒品所得財物新臺幣│
│表│      │          │          │隨即前往左列地點將│        │伍佰元沒收之。    │
│一│      │          │          │500 元現金交付予張│        │                  │
│編│      │          │          │惠琴，乙○○並當場│        │                  │
│號│      │          │          │將500 元份量之海洛│        │                  │
│15│      │          │          │因1 包交付予王志寶│        │                  │
│﹀│      │          │          │。                │        │                  │
│  │      │          │          │                  │        │                  │
├─┼───┼─────┼─────┼─────────┼────┼─────────┤
│13│黃志龍│99年1月9日│彰化縣埤頭│由黃志龍以其所使用│500元   │乙○○販賣第一級毒│
│  │      │中午12時後│鄉芙朝國小│之000000000 號電話│        │品，處有期徒刑拾年│
│︿│      │某時      │附近      │，與乙○○持用之09│        │貳月。扣案之如附表│
│起│      │          │          │00000000號行動電話│        │六編號1 及編號3 至│
│訴│      │          │          │聯絡，於約定購買海│        │5 所示之物，均沒收│
│書│      │          │          │洛因之時、地及交易│        │；扣案之販賣第一級│
│附│      │          │          │價格後，黃志龍隨即│        │毒品所得財物新臺幣│
│表│      │          │          │前往左列地點將現金│        │伍佰元沒收之。    │
│一│      │          │          │500 元交付予乙○○│        │                  │
│編│      │          │          │，乙○○並當場將50│        │                  │
│號│      │          │          │0 元份量之海洛因1 │        │                  │
│16│      │          │          │包交付予黃志龍。  │        │                  │
│﹀│      │          │          │                  │        │                  │
│  │      │          │          │                  │        │                  │
├─┼───┼─────┼─────┼─────────┼────┼─────────┤
│14│陳忠逸│99年1月22 │彰化縣北斗│陳忠逸與丙○○合資│500元   │乙○○販賣第一級毒│
│  │丙○○│日下午1時 │鎮○○路北│欲購買海洛因，由陳│        │品，處有期徒刑拾年│
│︿│      │22分後某時│斗家商附近│忠逸以其所使用之09│        │貳月。扣案如附表六│
│起│      │          │          │00000000號行動電話│        │編號2 至5 所示之物│
│訴│      │          │          │，與乙○○持用之09│        │，均沒收；扣案之販│
│書│      │          │          │00000000號行動電話│        │賣第一級毒品所得財│
│附│      │          │          │聯絡，於約定購買海│        │物新臺幣伍佰元均沒│
│表│      │          │          │洛因之時、地及交易│        │收之。            │
│一│      │          │          │價格後，陳忠逸隨即│        │                  │
│編│      │          │          │駕車搭載丙○○前往│        │                  │
│號│      │          │          │左列地點，並由陳忠│        │                  │
│18│      │          │          │逸交付現金500 元予│        │                  │
│﹀│      │          │          │乙○○，乙○○並當│        │                  │
│  │      │          │          │場將500 元份量之海│        │                  │
│  │      │          │          │洛因1 包交付予陳忠│        │                  │
│  │      │          │          │逸。              │        │                  │
│  │      │          │          │                  │        │                  │
└─┴───┴─────┴─────┴─────────┴────┴─────────┘
附表二：被告乙○○販賣第二級毒品甲基安非他命部分
┌─┬───┬─────┬─────┬─────────┬────┬─────────┐
│編│購毒者│交易時間  │ 交易地點 │  交易方式        │ 交易價 │ 主     文        │
│號│      │          │          │                  │ 格 (新 │                  │
│  │      │          │          │                  │ 臺幣 ) │                  │
├─┼───┼─────┼─────┼─────────┼────┼─────────┤
│1 │丁○○│98年12月18│彰化縣埤頭│由丁○○以其所使用│1500元  │乙○○販賣第二級毒│
│  │      │日下午 6時│鄉芙朝公園│之0000000000號行動│（惟許峻│品，處有期徒刑參年│
│︿│      │後某時    │水池旁    │電話，與乙○○持用│銘仍積欠│拾月。扣案之如附表│
│起│      │          │          │之0000000000號行動│500 元交│六編號1 及編號3 至│
│訴│      │          │          │電話聯絡，於約定購│易款項迄│5所 示之物，均沒收│
│書│      │          │          │買甲基安非他命之時│今未支付│；扣案之販賣第二級│
│附│      │          │          │、地及交易價格後，│）      │毒品所得財物新臺幣│
│表│      │          │          │乙○○隨即前往左列│        │壹仟元沒收之。    │
│二│      │          │          │地點交付價值1500元│        │                  │
│編│      │          │          │之甲基安非他命1包 │        │                  │
│號│      │          │          │予丁○○，惟丁○○│        │                  │
│ 1│      │          │          │現金不足，僅交付現│        │                  │
│﹀│      │          │          │金1000元予乙○○，│        │                  │
│  │      │          │          │所積欠之500 元迄今│        │                  │
│  │      │          │          │尚未交付予乙○○。│        │                  │
│  │      │          │          │                  │        │                  │
│  │      │          │          │                  │        │                  │
├─┼───┼─────┼─────┼─────────┼────┼─────────┤
│2 │丁○○│98年12月19│同上      │由丁○○以其所使用│500元   │乙○○販賣第二級毒│
│  │      │日下午 3時│          │之0000000000號電話│        │品，處有期徒刑參年│
│︿│      │後某時    │          │，與乙○○持用之09│        │拾月。扣案之如附表│
│起│      │          │          │00000000號行動電話│        │六編號1 及編號3 至│
│訴│      │          │          │聯絡，於約定購買甲│        │5 所示之物，均沒收│
│書│      │          │          │基安非他命之時、地│        │；扣案之販賣第二級│
│附│      │          │          │及交易價格後，許峻│        │毒品所得財物新臺幣│
│表│      │          │          │銘隨即前往左列地點│        │伍佰元沒收之。    │
│二│      │          │          │將現金500 元交付予│        │                  │
│編│      │          │          │乙○○，乙○○並當│        │                  │
│號│      │          │          │場將500 元份量之甲│        │                  │
│ 2│      │          │          │基安非他命1 包交付│        │                  │
│﹀│      │          │          │份予丁○○。      │        │                  │
│  │      │          │          │                  │        │                  │
│  │      │          │          │                  │        │                  │
├─┼───┼─────┼─────┼─────────┼────┼─────────┤
│3 │甲○  │98年12月20│彰化縣埤頭│由甲○以其所使用之│2500元  │乙○○販賣第二級毒│
│  │      │日下午 5時│鄉芙朝村芙│0000000000號電話，│        │品，處有期徒刑肆年│
│︿│      │後某時    │朝國小    │與乙○○持用之0981│        │。扣案之如附表六編│
│起│      │          │          │146211號行動電話聯│        │號1 及編號3 至5 所│
│訴│      │          │          │絡，於約定購買甲基│        │示之物，均沒收；扣│
│書│      │          │          │安非他命之時、地及│        │案之販賣第二級毒品│
│附│      │          │          │交易價格後，甲○隨│        │所得財物新臺幣貳仟│
│表│      │          │          │即前往左列地點將現│        │伍佰元沒收之。    │
│二│      │          │          │金2500元交付予張惠│        │                  │
│編│      │          │          │琴，乙○○並當場將│        │                  │
│號│      │          │          │2500元份量之甲基安│        │                  │
│ 4│      │          │          │非他命1 包交付份予│        │                  │
│﹀│      │          │          │甲○。            │        │                  │
│  │      │          │          │                  │        │                  │
│  │      │          │          │                  │        │                  │
├─┼───┼─────┼─────┼─────────┼────┼─────────┤
│4 │甲○  │98年12月26│位於彰化縣│由甲○以其所使用之│4000元  │乙○○販賣第二級毒│
│  │      │日下午 3時│埤頭鄉之明│0000000000號電話，│        │品，處有期徒刑肆年│
│︿│      │後某時    │道大學附近│與乙○○持用之0981│        │。扣案之如附表六編│
│起│      │          │（起訴書誤│146211號行動電話聯│        │號1 及編號3 至5 所│
│訴│      │          │載為在彰化│絡，於約定購買甲基│        │示之物，均沒收；扣│
│書│      │          │縣埤頭鄉芙│安非他命之時、地及│        │案之販賣第二級毒品│
│附│      │          │朝國小）  │交易價格後，甲○隨│        │所得財物新臺幣肆仟│
│表│      │          │          │即前往左列地點將現│        │元沒收之。        │
│二│      │          │          │金4000元交付予張惠│        │                  │
│編│      │          │          │琴，乙○○並當場將│        │                  │
│號│      │          │          │4000元份量之甲基安│        │                  │
│ 5│      │          │          │非他命1 包交付予吳│        │                  │
│﹀│      │          │          │民。              │        │                  │
│  │      │          │          │                  │        │                  │
│  │      │          │          │                  │        │                  │
│  │      │          │          │                  │        │                  │
└─┴───┴─────┴─────┴─────────┴────┴─────────┘
附表三：被告乙○○與被告己○○共同販賣第一級毒品海洛因部
        分
┌─┬───┬─────┬─────┬─────────┬────┬─────────┐
│編│購毒者│交易時間  │ 交易地點 │  交易方式        │ 交易價 │ 主     文        │
│號│      │          │          │                  │ 格 (新 │                  │
│  │      │          │          │                  │ 臺幣 ) │                  │
├─┼───┼─────┼─────┼─────────┼────┼─────────┤
│1 │黃志龍│98年12月30│彰化縣埤頭│由黃志龍以其所使用│500元   │乙○○共同販賣第一│
│  │      │日上午10時│鄉芙朝村芙│之000000000 號行動│        │級毒品，處有期徒刑│
│︿│      │30分後某時│朝國小附近│電話，與乙○○持用│        │拾年貳月。扣案之如│
│起│      │          │          │之0000000000號行動│        │附表六編號1 及編號│
│訴│      │          │          │電話聯絡，於約定購│        │3 至5 所示之物均沒│
│書│      │          │          │買海洛因之時、地及│        │收；扣案之與己○○│
│附│      │          │          │交易價格後，乙○○│        │共同販賣第一級毒品│
│表│      │          │          │即將價值500 元之海│        │所得財物新臺幣伍佰│
│一│      │          │          │洛因1 包交予己○○│        │元，應與己○○連帶│
│編│      │          │          │，並指示己○○前往│        │沒收。            │
│號│      │          │          │左列地點與黃志龍交│        │己○○共同販賣第一│
│12│      │          │          │易，由己○○將上開│        │級毒品，處有期徒刑│
│﹀│      │          │          │海洛因交付予黃志龍│        │玖年陸月。扣案之如│
│  │      │          │          │，並向黃志龍收取50│        │附表六編號1 及編號│
│  │      │          │          │0元現金。         │        │3 至5 所示之物均沒│
│  │      │          │          │                  │        │收；扣案之與乙○○│
│  │      │          │          │                  │        │共同販賣第一級毒品│
│  │      │          │          │                  │        │所得財物新臺幣伍佰│
│  │      │          │          │                  │        │元，應與乙○○連帶│
│  │      │          │          │                  │        │沒收。            │
│  │      │          │          │                  │        │                  │
├─┼───┼─────┼─────┼─────────┼────┼─────────┤
│2 │丙○○│98年12月31│同上      │由丙○○以其所使用│500元   │乙○○共同販賣第一│
│  │      │日下午 3時│          │之0000000000號行動│        │級毒品，處有期徒刑│
│︿│      │後某時    │          │電話，與乙○○持用│        │拾年貳月。扣案之如│
│起│      │          │          │之0000000000號行動│        │附表六編號1 及編號│
│訴│      │          │          │電話聯絡，於約定購│        │3 至5 所示之物均沒│
│書│      │          │          │買海洛因之時、地及│        │收；扣案之與己○○│
│附│      │          │          │交易價格後，乙○○│        │共同販賣第一級毒品│
│表│      │          │          │即將價值500 元之海│        │所得財物新臺幣伍佰│
│一│      │          │          │洛因1 包交予己○○│        │元，應與己○○連帶│
│編│      │          │          │，並指示己○○前往│        │沒收。            │
│號│      │          │          │左列地點與丙○○交│        │己○○共同販賣第一│
│14│      │          │          │易，由己○○將上開│        │級毒品，處有期徒刑│
│﹀│      │          │          │海洛因交付予丙○○│        │玖年陸月。扣案之如│
│  │      │          │          │，並向丙○○收取50│        │附表六編號1 及編號│
│  │      │          │          │0元現金。         │        │3至5所示之物均沒收│
│  │      │          │          │                  │        │；扣案之與乙○○共│
│  │      │          │          │                  │        │同販賣第一級毒品所│
│  │      │          │          │                  │        │得財物新臺幣伍佰元│
│  │      │          │          │                  │        │，應與乙○○連帶沒│
│  │      │          │          │                  │        │收。              │
│  │      │          │          │                  │        │                  │
└─┴───┴─────┴─────┴─────────┴────┴─────────┘
附表四：被告乙○○與被告戊○○共同販賣第一級毒品海洛因及
        第二級毒品甲基安非他命部分
┌─┬───┬─────┬─────┬─────────┬────┬─────────┐
│編│購毒者│交易時間  │ 交易地點 │  交易方式        │ 交易價 │ 主     文        │
│號│      │          │          │                  │ 格 ( 新│                  │
│  │      │          │          │                  │ 臺幣 ) │                  │
├─┼───┼─────┼─────┼─────────┼────┼─────────┤
│1 │王志寶│98年12月20│彰化縣埤頭│由王志寶以00000000│500元   │乙○○共同販賣第一│
│  │      │日中午12時│鄉芙朝國小│14號行動電話，與張│        │級毒品，處有期徒刑│
│︿│      │後某時    │附近      │惠琴持用之00000000│        │拾年貳月。扣案之如│
│起│      │          │          │11號行動電話聯絡，│        │附表六編號1 及編號│
│訴│      │          │          │於約定購買海洛因之│        │3 至5 所示之物均沒│
│書│      │          │          │時、地及交易價格後│        │收；扣案之與戊○○│
│附│      │          │          │，王志寶即與邱在福│        │共同販賣第一級毒品│
│表│      │          │          │一同駕車前往左列地│        │所得財物新臺幣伍佰│
│一│      │          │          │點，乙○○則將價值│        │元，應與戊○○連帶│
│編│      │          │          │500元之海洛因 1 包│        │沒收。            │
│號│      │          │          │交予戊○○，並指示│        │戊○○共同販賣第一│
│ 4│      │          │          │戊○○前往左列地點│        │級毒品，處有期徒刑│
│﹀│      │          │          │與王志寶交易，並由│        │玖年陸月。扣案之如│
│  │      │          │          │戊○○將上開海洛因│        │附表六編號1 及編號│
│  │      │          │          │交付予王志寶，並向│        │3至5所示之物均沒收│
│  │      │          │          │王志寶收取 500 元 │        │；扣案之與乙○○共│
│  │      │          │          │現金。            │        │同販賣第一級毒品所│
│  │      │          │          │                  │        │得財物新臺幣伍佰元│
│  │      │          │          │                  │        │，應與乙○○連帶沒│
│  │      │          │          │                  │        │收。              │
│  │      │          │          │                  │        │                  │
│  │      │          │          │                  │        │                  │
├─┼───┼─────┼─────┼─────────┼────┼─────────┤
│2 │王志寶│99年1月10 │彰化縣埤頭│由王志寶以其所使用│500元   │乙○○共同販賣第一│
│  │      │日下午8時 │鄉和豐村福│之 0000000000 號行│        │級毒品，處有期徒刑│
│︿│      │後某時    │德路 63 巷│動電話，與乙○○持│        │拾年貳月。扣案之如│
│起│      │          │與斗苑路口│用之 0000000000 號│        │附表六編號3 至5所 │
│訴│      │          │          │行動電話聯絡，於約│        │示之物均沒收；扣案│
│書│      │          │          │定購買海洛因之時、│        │之與戊○○共同販賣│
│附│      │          │          │地及交易價格後，張│        │第一級毒品所得財物│
│表│      │          │          │惠琴即將價值 500元│        │新臺幣伍佰元，應與│
│一│      │          │          │之海洛因 1包交予陳│        │戊○○連帶沒收；未│
│編│      │          │          │婷婷，並指示戊○○│        │扣案如附表八所示之│
│號│      │          │          │前往左列地點與王志│        │物，應與戊○○連帶│
│17│      │          │          │寶交易，由戊○○將│        │沒收，如全部或一部│
│﹀│      │          │          │上開海洛因交付予王│        │不能沒收時，如附表│
│  │      │          │          │志寶，並向王志寶收│        │八所示之物應連帶追│
│  │      │          │          │取 500元現金；嗣張│        │徵其價額。        │
│  │      │          │          │惠琴於同日下午 7時│        │戊○○共同販賣第一│
│  │      │          │          │49分許以上開091322│        │級毒品，處有期徒刑│
│  │      │          │          │8052號行動電話與陳│        │玖年陸月。扣案之如│
│  │      │          │          │婷婷持用之0000000 │        │附表六編號3 至5 所│
│  │      │          │          │677 號行動電話聯絡│        │示之物均沒收；扣案│
│  │      │          │          │（乙○○將其所有之│        │之與乙○○共同販賣│
│  │      │          │          │0000000000號行動電│        │第一級毒品所得財物│
│  │      │          │          │話SIM 卡交予戊○○│        │新臺幣伍佰元，應與│
│  │      │          │          │插用於其所有之SONY│        │戊○○連帶沒收；未│
│  │      │          │          │ERICSSON牌行動電話│        │扣案如附表八所示之│
│  │      │          │          │機具上使用），於確│        │物，應與乙○○連帶│
│  │      │          │          │認戊○○確實收取前│        │沒收，如全部或一部│
│  │      │          │          │開款項後，即指示陳│        │不能沒收時，如附表│
│  │      │          │          │婷婷將前開款項交予│        │八所示之物應連帶追│
│  │      │          │          │乙○○。          │        │徵其價額。        │
│  │      │          │          │                  │        │                  │
├─┼───┼─────┼─────┼─────────┼────┼─────────┤
│3 │丁○○│98年12月20│彰化縣埤頭│由丁○○以其所使用│500元   │乙○○共同販賣第二│
│  │      │日下午 1時│鄉芙朝公園│之 0000000000 號行│（起訴書│級毒品，處有期徒刑│
│︿│      │30分後某時│水池旁    │動電話，與乙○○持│誤載為80│參年拾月。扣案之如│
│起│      │          │          │用之 0000000000 號│0元）   │附表六編號1 及編號│
│訴│      │          │          │行動電話聯絡，於約│        │3 至5 所示之物均沒│
│書│      │          │          │定購買甲基安非他命│        │收；扣案之與戊○○│
│附│      │          │          │之時、地及交易價格│        │共同販賣第二級毒品│
│表│      │          │          │後，乙○○即騎乘機│        │所得財物新臺幣伍佰│
│二│      │          │          │車搭載戊○○共同前│        │元，應與戊○○連帶│
│編│      │          │          │往左列地點與丁○○│        │沒收。            │
│號│      │          │          │接洽，並由乙○○將│        │戊○○共同販賣第二│
│ 3│      │          │          │甲基安非他命1 包交│        │級毒品，處有期徒刑│
│﹀│      │          │          │予丁○○後，丁○○│        │參年柒月。扣案之如│
│  │      │          │          │交付現金500 元予張│        │附表六編號1 及編號│
│  │      │          │          │惠琴。            │        │3至5所示之物均沒收│
│  │      │          │          │                  │        │；扣案之與乙○○共│
│  │      │          │          │                  │        │同販賣第二級毒品所│
│  │      │          │          │                  │        │得財物新臺幣伍佰元│
│  │      │          │          │                  │        │，應與乙○○連帶沒│
│  │      │          │          │                  │        │收。              │
└─┴───┴─────┴─────┴─────────┴────┴─────────┘
附表五：
┌─┬────┬────┬──────┬───────┬────────┐
│編│轉讓對象│轉讓時間│轉讓地點    │  交易方式    │  主   文       │
│號│        │        │            │              │                │            │
│  │        │        │            │              │                │
├─┼────┼────┼──────┼───────┼────────┤
│1 │黃志龍  │99年1 月│彰化縣北斗鎮│乙○○基於無償│乙○○轉讓第一級│
│  │        │22日下午│中華路旁    │轉讓第一級毒品│毒品，處有期徒刑│
│  │        │4 時30分│            │海洛因之犯意，│壹年貳月。      │
│  │        │許      │            │於左列地點將約│                │
│  │        │        │            │1次 用量之第一│                │
│  │        │        │            │級毒品海洛因少│                │
│  │        │        │            │許（重量為5 公│                │
│  │        │        │            │克以下）無償轉│                │
│  │        │        │            │讓交付予黃志龍│                │
│  │        │        │            │。            │                │
│  │        │        │            │              │                │
│  │        │        │            │              │                │
└─┴────┴────┴──────┴───────┴────────┘
附表六
 ┌─┬─────────────────────────────┬────┐
 │編│物品名稱                                                  │所有人  │
 │號│                                                          │        │
 ├─┼─────────────────────────────┼────┤
 │ 1│NOKIA 行動電話壹支（含0000000000號SIM 卡壹張）  │乙○○  │
 ├─┼─────────────────────────────┼────┤
 │ 2│NOKIA 行動電話壹支（含0000000000號SIM 卡壹張）  │乙○○  │
 ├─┼─────────────────────────────┼────┤
 │ 3│電子磅秤參臺                                              │乙○○  │
 ├─┼─────────────────────────────┼────┤
 │ 4│分裝袋貳拾壹包                                            │乙○○  │
 ├─┼─────────────────────────────┼────┤
 │ 5│塑膠鏟管肆支                                              │乙○○  │
 ├─┼─────────────────────────────┼────┤
 │ 6│海洛因捌包（驗餘淨重拾柒點肆肆公克）                      │乙○○  │
 ├─┼─────────────────────────────┼────┤
 │ 7│海洛因壹包（驗餘淨重零點壹伍公克）                        │乙○○  │
 ├─┼─────────────────────────────┼────┤
 │ 8│甲基安非他命拾肆包（驗餘淨重柒拾柒點參貳玖零公克）        │乙○○  │
 └─┴─────────────────────────────┴────┘
附表七：
 ┌─┬─────────────────────────────┬────┐
 │編│物品名稱                                                  │所有人  │
 │號│                                                          │        │
 ├─┼─────────────────────────────┼────┤
 │ 1│門號0000000000號SIM 卡壹張                      │乙○○  │
 ├─┼─────────────────────────────┼────┤
 │ 2│插用門號0000000000號SIM 卡之SONY ERICSSON 行動電│戊○○  │
 │  │話壹支                                                    │        │
 └─┴─────────────────────────────┴────┘
附表八：
 ┌─┬─────────────────────────────┬────┐
 │編│物品名稱                                                  │所有人  │
 │號│                                                          │        │
 ├─┼─────────────────────────────┼────┤
 │ 1│未扣案插用門號0000000000號之行動電話壹支（含０九│乙○○  │
 │  │00000000號SIM 卡壹張）                            │        │
 └─┴─────────────────────────────┴────┘
附表九：
 ┌─┬─────────────────────────────┬────┐
 │編│物品名稱                                                  │所有人  │
 │號│                                                          │        │
 ├─┼─────────────────────────────┼────┤
 │ 1│NOKIA 行動電話壹支（含0000000000號SIM 卡壹張）  │乙○○  │
 ├─┼─────────────────────────────┼────┤
 │ 2│NOKIA 行動電話壹支（含0000000000號SIM 卡壹張）  │乙○○  │
 ├─┼─────────────────────────────┼────┤
 │ 3│現金貳萬壹仟伍佰元                                        │乙○○  │
 ├─┼─────────────────────────────┼────┤
 │ 4│吸食器壹個                                                │乙○○  │
 ├─┼─────────────────────────────┼────┤
 │ 5│Dbtel 行動電話壹支（含0000000000號SIM 卡壹張）  │乙○○  │
 ├─┼─────────────────────────────┼────┤
 │ 6│NOKIA 銀色行動電話壹支（序號：00000000000000│乙○○  │
 │  │二）                                                      │        │
 ├─┼─────────────────────────────┼────┤
 │ 7│皮爾卡登行動電話壹支（含0000000000號SIM 卡壹張）│己○○  │
 ├─┼─────────────────────────────┼────┤
 │ 8│SONY ERICSSON 行動電話壹支（含0000000000號SIM 卡│己○○  │
 │  │壹張）                                                    │        │
 └─┴─────────────────────────────┴────┘

司法院資訊處製作；財團法人民間司法改革基金會備份。
